

\vspace{3.5em}
\noindent \begin{minipage}{\textwidth}
\stepcounter{mallinumber}
\noindent \textbf{Tüüpsõnamall \arabic{mallinumber}\,\vadja{üvä}}\\

\begin{sideways}
\begin{tabular}{l l}
muutvormimall & tunnused \\
\hline
\underline{üv}\,$\oplus$\,ä & \textsc{ sg nom } \\
\underline{üv}\,$\oplus$\,ä & \textsc{ sg gen } \\
\underline{üv}\,$\oplus$\,vä & \textsc{ sg par } \\
\underline{üv}\,$\oplus$\,väse & \textsc{ sg ill } \\
\underline{üv}\,$\oplus$\,äz & \textsc{ sg ine } \\
\underline{üv}\,$\oplus$\,äss & \textsc{ sg ela } \\
\underline{üv}\,$\oplus$\,älle & \textsc{ sg all } \\
\underline{üv}\,$\oplus$\,äll & \textsc{ sg ade } \\
\underline{üv}\,$\oplus$\,ält & \textsc{ sg abl } \\
\underline{üv}\,$\oplus$\,ässi & \textsc{ sg tra } \\
\underline{üv}\,$\oplus$\,ässaa & \textsc{ sg ter } \\
\underline{üv}\,$\oplus$\,äka & \textsc{ sg com } \\
\underline{üv}\,$\oplus$\,äd & \textsc{ pl nom } \\
\underline{üv}\,$\oplus$\,vije & \textsc{ pl gen } \\
\underline{üv}\,$\oplus$\,viit & \textsc{ pl par } \\
\underline{üv}\,$\oplus$\,viise & \textsc{ pl ill } \\
\underline{üv}\,$\oplus$\,viiz & \textsc{ pl ine } \\
\underline{üv}\,$\oplus$\,viiss & \textsc{ pl ela } \\
\underline{üv}\,$\oplus$\,viille & \textsc{ pl all } \\
\underline{üv}\,$\oplus$\,viill & \textsc{ pl ade } \\
\underline{üv}\,$\oplus$\,viilt & \textsc{ pl abl } \\
\underline{üv}\,$\oplus$\,viissi & \textsc{ pl tra } \\
\underline{üv}\,$\oplus$\,viissaa & \textsc{ pl ter } \\
\underline{üv}\,$\oplus$\,vijka & \textsc{ pl com } \\
\end{tabular}
\end{sideways}
\captionof{table}{Tüüpsõnamall \arabic{mallinumber}\,\vadja{üvä} ekstraheeritud muutvormimallid.}
\label{tab:tüüpsõnamall-üvä}

\end{minipage}

 
\vspace{1em}
\noindent Tüüpsõnamall \vadja{üvä} ei hõlma teisi lekseeme vormi\-sõnastikus.
